臺北高等行政法院裁定
　　　　　　　　　　　　　　　　 95年度交訴更字第00001號
原　　　告　甲○○原名：葉建.
訴訟代理人　陳修君　律師
被　　　告　臺北市政府警察局
代　表　人　王卓鈞（局長）住同上
訴訟代理人　乙○○
上列當事人間因免職事件，本院裁定如下：
    主　文
本件於臺灣高等法院94年度重矚上更（四）字第1 號被告甲○○
違反貪污治罪條例等之刑事訴訟事件終結前，停止訴訟程序。
    理　由
一、按行政訴訟之裁判有刑事爭訟牽涉行政訴訟之裁判者，行政
    法院在該刑事爭訟終結前，得以裁定停止訴訟程序，行政訴
    訟法第177條第2項定有明文。
二、本件原告為前臺北市政府警察局松山分局中崙派出所警員，
    因被指控涉及周人蔘電玩弊案，經檢察官於民國（下同）85
    年6 月26日諭令收押禁見，85年7 月16日依貪瀆罪嫌提起公
    訴；被告爰於同年月27日召開考績委員會審議決議，以其「
    破壞紀律，情節重大，嚴重影響警譽」，依公務人員考績法
    施行細則第14條第1 項第2 款第7 目後段規定，予以1 次記
    2 大過先行停職並辦理專案考績免職，該專案考績免職案經
    銓敘部85年8 月27日85臺中審3 字第1351668 號函核定，並
    由被告於85年9 月3 日以北市警人字第69916 號考績通知
    書通知原告。原告不服上開考績免職處分，經依公務人員考
    績法第17條規定，向臺北市政府申請復審，不服該府復審駁
    回之核定，復於85年11月29日向銓敘部申請再復審。嗣經銓
    敘部依85年10月16日公佈施行之公務人員保障法第19條規定
    ，於85年12月4 日將本案移請公務人員保障暨培訓委員會審
    理，而為再復審駁回之決定。原告乃提起行政訴訟，亦經前
    行政法院判決駁回；原告認有行政訴訟法所定再審事由，爰
    提起行政訴訟再審之訴，經最高行政法院以再審之訴，為有
    理由，將原判決廢棄，因事實不明，適用法律尚有疑義，發
    交本院審理，本院復以92年度交訴字第3 號判決駁回原告之
    訴，原告不服，提起上訴，經最高行政法院95年度判字第54
    3 號判決廢棄原判決發回本院更為審理。
三、經查，本件原告經被告作成免職處分事件，係以原告涉入周
    人蔘電玩弊案經檢察官依違反貪污治罪條例等罪提起公訴之
    刑事案件為據；且本件最高行政法院95年度判字第543 號判
    決發回意旨謂：「…足證原審判決以未確定之刑事判決書所
    認定之犯罪事實，加上報章轉述報導，即認定上訴人有前述
    該當免職情事，而未就刑案中對上訴人有利或不利之已存事
    證，自行予以調查斟酌上訴人是否確有前述該當免職事實，
    自有未洽。況查原審所依據之臺灣高等法院於92年9 月30日
    91年度重上更（三）字第221 號刑事判決，關於上訴人部分
    ，業經最高法院於94年1 月27日以94年度臺上字第537 號判
    決撤銷，發回臺灣高等法院，有該刑事判決附卷可參。上訴
    意旨就此部分，指摘原審判決違誤，求為廢棄，為有理由，
    應予廢棄。本件上開事實既有待原審為調查，自應由本院將
    本件發回原審法院，由原審法院重為審理後，另為適法之裁
    判。…」等語，故本案確有刑事爭訟牽涉行政訴訟之情形。
    又上開原告所涉違反貪污治罪條例等罪之刑事案件，刻由臺
    灣高等法院以94年度重矚上更（四）字第1 號案件審理中，
    有該院95年9 月22日院信刑仁字第0950014623號函及本院96
    年1 月25日公務電話紀錄在卷可按，揆諸首開法條規定，本
    件自有以上開刑事爭訟終結前停止訴訟程序之必要，爰為裁
    定如主文。
中　　華　　民　　國　　96　　年　 　1　　月　 29  　 日
                          第一庭審判長法  官　王立杰
                                      法  官　周玫芳
                                      法  官　劉錫賢
上為正本係照原本作成。
不得抗告。
中　　華　　民　　國　　96　　年　　1 　　月　29　日
            　　　　　　　　　　　　　書記官　林佳蘋
